臺灣高等法院刑事判決
110年度上訴字第3554號
上  訴  人  臺灣臺北地方檢察署檢察官
被      告  王契文



            蔡政宇





上  1   人
選任辯護人  喬政翔律師（法扶律師）          
上列上訴人因被告等詐欺等案件，不服臺灣臺北地方法院109年
度訴字第481號，中華民國110年10月25日第一審判決（起訴案號
：臺灣臺北地方檢察署108年度偵字第21415至21417號、109年度
偵字第3637號），提起上訴，本院判決如下：
    主  文
上訴駁回。
    理  由
一、公訴意旨略以：被告王契文（下逕稱姓名）於民國108年4月
    間，引薦同案被告唐崇祐（下逕稱姓名，所涉加重詐欺、洗
    錢犯行業經原審判決判處罪刑確定），參與另案被告陳重安
    （下逕稱姓名，所涉加重詐欺、洗錢犯行，業經臺灣新北地
    方法院以109年度審訴字第993號判決判處應執行有期徒刑2
    年）及暱稱「ZACK」真實年籍姓名不詳成年男子等人之具有
    持續性及牟利性之有結構性之3人以上詐欺集團犯罪組織，
    被告蔡政宇（下逕稱姓名）則因積欠陳重安債務，於108年5
    月間經陳重安招募加入該詐欺集團，唐崇祐、蔡政宇均擔任
    從事取款工作之車手。王契文、唐崇祐及其餘本案詐欺集團
    成年成員間共同意圖為自己不法之所有，基於三人以上詐欺
    取財及洗錢之犯意聯絡，共同為如附表一所示之詐欺取財犯
    行；蔡政宇則與詐欺集團成年成員間，共同意圖為自己不法
    之所有，基於3人以上詐欺取財及洗錢之犯意聯絡，依指示
    於附表二編號7所示時、地，接續提領黃淑華遭詐欺所匯出
    之款項共新臺幣（下同）14萬9,000元後，將上開提領款項
    交予該詐欺集團成員，再各自獲得報酬。嗣經附表一所示之
    人，發覺遭騙，報警處理而悉上情。因認王契文就附表一均
    涉犯刑法第339條之4第1項第2款之三人以上共同詐欺取財罪
    及洗錢防制法第14條第1項之洗錢罪嫌，蔡政宇就附表一編
    號4（即附表二編號7）涉犯刑法第339條之4第1項第2款之三
    人以上共同詐欺取財罪及洗錢防制法第14條第1項之洗錢罪
    云云。
二、按犯罪事實應依證據認定之，無證據不得認定犯罪事實；不
    能證明被告犯罪或其行為不罰者應諭知無罪之判決。刑事訴
    訟法第154條第2項及第301條第1項分別定有明文。認定不利
    於被告之事實，應依積極證據，倘積極證據不足為不利於被
    告事實之認定時，即應為有利於被告之認定，自不必有何有
    利之證據。事實之認定應憑證據，如未能發現相當證據，或
    證據不足以證明，即不能以推測或擬制之方法，以為裁判基
    礎。而認定犯罪事實所憑之證據，包括直接證據與間接證據
    。無論直接或間接證據，其為訴訟上之證明，須於通常一般
    之人均不致有所懷疑，可得確信其為真實之程度者，始可據
    為有罪之認定（最高法院30年上字第816號、40年台上字第8
    6號、76年台上字第4986號判例意旨參照）。又刑事訴訟法
    第156條第2項規定，被告或共犯之自白，不得作為有罪判決
    之唯一證據，仍應調查其他必要之證據，以察其是否與事實
    相符。又組織犯罪防制條例第12條第1項中段規定，訊問證
    人之筆錄，以在檢察官或法官面前作成，並經踐行刑事訴訟
    法所定訊問證人之程序者為限，始得採為證據；換言之，證
    人於警詢中之陳述，屬被告以外之人於審判外之陳述，於涉
    及違反組織犯罪防制條例之罪名，不具證據能力，不得採為
    判決基礎。另按所謂招募他人加入犯罪組織，解釋上必須招
    募者有使他人參與犯罪組織，而擴大犯罪組織之意，而被招
    募者亦對於其所參與之組織為犯罪組織有所認識，始符合本
    條規範之意旨；若僅是單純提供工作予他人，縱該工作與犯
    罪組織或對於該組織犯罪之進行有所助益者，行為人倘無招
    募他人使其成為犯罪組織成員之意欲，他人亦無加入犯罪組
    織之認識時，自不得以招募他人加入犯罪組織罪相繩。
三、公訴意旨認王契文、蔡政宇涉犯上開罪嫌，無非係以王契文
    、蔡政宇之供述，及唐崇祐之證述，與證人即另案被告羅楨
    勛之供述、證人即告訴人辜楚瑞、陳思宇、陳思媚、黃淑華
    （上開證人下逕均稱姓名）等指訴，暨辜楚瑞之郵局帳戶存
    摺封面及內頁影本、陳思宇之郵政及中國信託銀行自動櫃員
    機交易明細表、陳思媚之玉山銀行帳戶存摺內頁影本及自動
    櫃員機交易明細表、黃淑華之新北市樹林區農會匯款申請書
    、元大商業銀行股份有限公司108年7月30日元銀字第108000
    7722號函暨張家綺帳號00000000000000號帳戶（下稱張家綺
    帳戶）交易往來明細、臺灣土地銀行光復分行林梓涵帳號00
    0000000000號帳戶（下稱林梓涵帳戶）客戶往來明細查詢資
    料、臺北富邦銀行陳瀅宇帳號000000000000號帳戶（下稱陳
    瀅宇帳戶）交易明細、熱點資料案件詳細列表、監視器影像
    翻拍照片等，為其主要論據。
四、訊據王契文、蔡政宇均堅決否認有何三人以上共同詐欺取財
    及洗錢犯行，王契文辯稱：唐崇祐不是我介紹的，我完全沒
    有參與唐崇祐本案犯行、沒有參與本案詐欺集團，也不認識
    陳重安，檢察官無法提出證明我犯罪之證據，希望法官能還
    我清白等語（見本院卷第138、152至153、364至365頁）；
    蔡政宇辯稱：附表一編號4所示之時間，我還沒參與本案詐
    欺集團，且108年5月3日凌晨0時許，我沒有在內湖大潤發等
    語（見本院卷第153、364頁），其辯護人則辯稱：依黃淑華
    之金流紀錄，其遭詐欺款項係於108年4月30日至同年5月1日
    被提領，然蔡政宇當時尚未參與本案詐欺集團，確實未於起
    訴書所指述之時、地領取黃淑華受騙款項，該次領取之人為
    羅楨勛，檢察官指訴與事實不符，至於組織條例部分已在另
    案臺北地院109年度審簡字第422號判決處理過了等語（見本
    院卷第333至335、349、365頁）。經查：
  ㈠王契文部分
　⒈附表一編號1至4（即附表二編號1至7）之實際提款人非王契
    文
　  附表一編號1至3所示被害人所匯贓款之實際提款人（即附表
    二編號1至6）均為唐崇祐，附表一編號4所示被害人所匯贓
    款之實際提款人（即附表二編號7）為羅楨勛、唐崇佑，附
    表一編號1至3部分業經唐崇祐坦承不諱，核與辜楚瑞、陳思
    宇及陳思媚所為指述、證人陳瀅宇及張家綺（下均逕稱姓名
    ）所為證述相合（見他7865卷一第337至381、403至407頁，
    他7865卷二第5至7頁，他3429卷三第3至8、353至361頁），
    且與王契文及蔡政宇於警詢及偵訊中所為供述、陳重安及羅
    楨勛所為證述並無齟齬（見他7865卷一第11至17、315至317
    、339至343頁，他7865卷二第141至145、147至149頁，少連
    偵59卷第120至123頁反面，偵6160卷第115至119頁，偵1788
    7卷第9至15頁，偵29087卷第230至232頁，偵14470卷第15至
    20、157至161頁，偵37381卷第13至18頁，他4481卷第51至5
    3、61至66頁，他字3429卷一第81至96、341至345、355至35
    9頁，偵22184卷第51至56頁，偵25610卷第21至28頁，偵緝2
    172卷第65至67頁，偵36441卷第119至123頁，訴481字卷三
    第205至215頁），並有指認犯罪嫌疑人紀錄表、熱點資料案
    件詳細列表、監視器影像翻拍照片、內政部警政署反詐騙案
    件紀錄表、受理刑事案件報案三聯單、受理各類案件紀錄表
    、組織架構圖、提領熱點一覽表、辜楚瑞之郵局帳戶存摺封
    面及內頁影本、陳思宇之郵政及中國信託自動櫃員機交易明
    細表、自動櫃員機交易資料、陳思媚之玉山銀行帳戶存摺內
    頁影本及自動櫃員機交易明細表、元大商業銀行股份有限公
    司108年7月30日元銀字第1080007722號函暨所附張家綺帳戶
    交易往來明細、108年7月5日元銀字第1080006836號函暨所
    附張家綺帳戶開戶基本資料及交易明細、台北富邦銀行股份
    有限公司108年7月4日北富銀集作字第1080002861號函暨所
    附陳瀅宇帳戶開戶基本資料及交易明細、中華郵政股份有限
    公司109年12月14日儲字第1090927022號函暨所附帳號00000
    000000000號帳戶（下稱尤慕斯沙撒帳戶）、帳號000000000
    00000號帳戶（下稱陳思宇帳戶）基本資料及交易明細、玉
    山銀行個金集中部109年12月25日玉山個（集中）字第10901
    54115號函暨所附帳號0000000000000號帳戶（下稱陳思媚玉
    山銀行帳戶）開戶資料及交易明細、虛擬帳戶資料及交易明
    細、合作金庫商業銀行（下稱合作金庫）西屯分行110年4月
    23日合金西屯字第1100001283號函暨所附帳號000000000000
    0號帳戶（下稱林泳璋帳戶）開戶資料及交易明細、台中商
    業銀行總行110年5月3日中業執字第1100011314號含暨所附
    帳號000000000000號帳戶（下稱江元暘帳戶）開戶資料及交
    易明細等在卷可佐（見他7865卷一第19至47、261、267、29
    9至301、319至321、375、389至391、395至397、399至401
    、413至421、425頁，他7865卷二第13至15、17至23、69至1
    07、109至113、125頁，偵21416卷第65至67、69至91頁，偵
    21417卷第65至67、69至75頁，他3429卷一第29至34、45至5
    0、61至66、75至80、101至106、119至124、135至140、153
    至158、167至172、179至184、193至198頁，他3429卷三第3
    9至43、381至385頁，他3429卷四第273至278、287至292、3
    05至310、325至330、343至348、367至372、381至386、403
    至408頁，訴481卷二第199至203、219至225、457至461、46
    3至469頁）在卷可參，至附表一編號4所示被害人所匯贓款
    之實際提款人（即附表二編號7）為羅楨勛、唐崇佑等情詳
    後敘，上開事實核先認定。
　⒉就附表一所示被害人遭詐欺過程，未見王契文與實際提款車
    手有何犯意聯絡、分擔內部分工行為，事後亦未分配取得贓
    款，理由如下：
　⑴依附表一編號1至3（即附表二編號1至6）負責提領贓款之唐
　　崇祐供稱：我參加陳重安（暱稱「美尻」）、劉宸瑋（暱稱
    「丹丹漢堡」）、羅楨勛（暱稱「保羅洛克」、阿勛）、暱
    稱「愛錢的狗」、「路達克里斯」、「ZACK」、「流德華」
    等人之群組，工作手機是陳重安給我的，附表二編號1至6均
    是由我提領，當天是陳重安叫我到臺北市文山區待命，到了
    後再由羅楨勛及「ZACK」指揮我提款，提款卡是羅楨勛在網
    咖拿給我，密碼是「ZACK」透過微信傳給我，羅楨勛負責把
    風，我領完錢後就把卡片跟錢均交給羅楨勛或「ZACK」或陳
    禹彥，報酬或由「ZACK」、陳重安、羅楨勛或「流德華」交
    給我等語（見偵17678卷第15至24頁，偵14761卷第63至65、
    69至71頁，他7865卷一第291至296頁，他3429卷一第107至1
    18、125至133、141至151頁、341至345頁，偵36441卷第23
    至25頁，金訴6卷一第213至220頁，羅東警卷第1至7頁，偵7
    444卷第8至10、13頁，偵6160卷第156至159頁），可知唐崇
    祐係先後依陳重安、羅楨勛及「ZACK」指示，領取提款卡、
    持以提領附表一編號1至3被害人遭詐得之贓款後，將贓款交
    由羅楨勛或「ZACK」或陳禹彥，報酬或由「ZACK」、陳重安
    、羅楨勛或「流德華」交與唐崇祐，然未說明「ZACK」、陳
    重安、羅楨勛或「流德華」是否針對此些詐欺被害人部分給
    付王契文報酬，亦未提及附表一編號1至3部分與王契文有何
    關聯性，附表一編號1至3過程中未見王契文有何犯意聯絡、
    分擔內部分工及事後分配取得贓款。
　⑵依附表一編號4（即附表二編號7）負責提領贓款之羅楨勛供
    稱：我依微信暱稱「ZACK」或陳重安指示，領取提款卡，又
    於附表二編號7所示時、地提款後，將贓款交與「ZACK」或
    陳重安等語（見偵37381卷第14至18頁，偵25610卷第22至28
    頁），可知羅楨勛係依陳重安或「ZACK」指示，領取提款卡
    、持以提領附表一編號4被害人遭詐得之贓款後，將贓款交
    由陳重安或「ZACK」，然未說明「ZACK」、陳重安是否針對
    此詐欺被害人即黃淑華部分給付王契文報酬，亦未提及與王
    契文有何關聯性，附表一編號4（即附表二編號7）過程中未
    見王契文有何犯意聯絡、分擔內部分工及事後分配取得贓款
    。
  ⒊唐崇祐、羅楨勛、證人陳禹彥（下逕稱姓名）於警詢下列供
    述，均不得作為本案認定王契文違反組織犯罪防制條例第4
    條第1項之招募他人加入犯罪組織等罪嫌之依據，查：
　⑴唐崇祐於警詢中固曾供稱：我在臉書上看到工作訊息「周領5
    萬至6萬，想要的趕快私訊」，我就聯繫臉書暱稱為「王文
    」之人(按指王契文)，王契文介紹我加入劉宸瑋（暱稱「丹
    丹漢堡」）、陳重安、羅楨勛或「流德華」，聽劉宸瑋或陳
    重安指示工作，我自該日起加入詐欺集團擔任提領車手等語
    （見偵13750卷第32、36頁，偵22184卷第42、43頁，偵1788
    7卷第23頁，偵15027卷第10頁，羅東警卷第3、6、7頁，偵7
    444卷第8頁反面，偵6160卷第157至158頁，偵7444卷第13頁
    ，他7865卷一第295頁，他3429卷一第115、117、130至132
    頁）。
　⑵羅楨勛於警詢中固曾供稱：我在臉書上看到王契文張貼之工
    作訊息，而聯繫王契文，王契文帶我去找陳重安面試，在場
    還有唐崇祐，陳重安告知我與唐崇祐工作內容為幫人領錢等
    語（見偵37381卷第13至18頁，他7865卷一第11至17頁，他4
    481卷第61至66頁，偵14470卷第15至20頁，偵22803卷第9至
    14頁，偵29087卷第61至64頁，偵22184卷第51至56頁，偵25
    610卷第21至28頁）。
　⑶陳禹彥於警詢供稱：唐崇祐、羅楨勛原本在王契文的詐欺集
    團擔任車手，後面處不好，才由我改介紹給陳重安詐欺集團
    擔任車手工作等語（見他3429卷一第185至191頁）。
　⑷然上開唐崇祐、羅楨勛、陳禹彥於警詢中之陳述，屬被告（
    即王契文）以外之人於審判外之陳述，於涉及違反組織犯罪
    防制條例之罪名，不具證據能力，組織犯罪防制條例第12條
    第1項中段定有明文，是上開警詢中證述不得作為本案認定
    王契文違反組織犯罪防制條例第4條第1項之招募他人加入犯
    罪組織等罪嫌之依據。
　⒋唐崇祐、羅楨勛於偵查、原審審理時關於王契文招募唐崇祐
    參與詐欺集團之供（證）述，前後不一、互為矛盾，亦與陳
    重安、陳禹彥於偵查、原審審理之證述不符，無從採信，理
    由如下：
　⑴唐崇祐於偵訊中、原審審理中，或供稱經王契文認識羅楨勛
    ，羅楨勛要我幫他老闆領錢等語（見偵14761卷第64頁），
    或供稱王契文介紹我到臺北認識他朋友，他朋友再介紹我認
    識陳重安而加入詐欺集團擔任車手等語（見他7865卷二第13
    7至138、143至144頁），或稱王契文帶我去找陳禹彥，是陳
    禹彥（綽號「流德華」）介紹我加入詐欺集團等語（見偵緝
    2172卷第35至37頁，偵36441卷第23頁，金訴6卷一第215頁
    ，訴481卷三第197至205頁），關於王契文招募唐崇祐參與
    詐欺集團之供（證）述，前後不一。
　⑵羅楨勛於偵查中或僅提及係陳重安找我做領錢工作等語，未
    提及王契文（見偵緝2172卷第65至67頁），或稱王契文帶我
    去認識陳禹彥，陳禹彥再帶我認識陳重安，唐崇祐也是陳重
    安管理的車手等語（見偵36441卷第119至121頁）；又於原
    審審理中證稱：曾與王契文一同參與林偉杰組成之詐欺集團
    ，之後其加入陳重安之本案詐欺集團，介紹人並非王契文，
    我與陳禹彥認識是透過王契文介紹，王契文當時稱他那邊有
    工作，但沒有講是什麼工作，王契文介紹我與陳禹彥認識的
    2、3個月後，我才透過陳禹彥加入陳重安之本案詐欺集團，
    我有與王契文及唐崇祐一同去做買賣手機的工作，之後其去
    當車手，王契文好像與陳禹彥有爭執，就沒有參與後續的事
    ，王契文不知道我與唐崇祐有加入陳重安之本案詐欺集團等
    語（見訴48卷三第210至215頁）。
　⑶陳重安於其所涉案件之歷次偵訊中，皆未曾提及王契文參與
    本案詐欺集團，甚且表示不認識王契文，也不認識「流得滑
    」（見偵6160卷第115至119頁，偵29087卷第230至232頁，
    偵29598卷三第55、57至60頁，他3429卷一第355至359頁）
    ，又於原審審理中證稱不認識王契文，也沒有介紹羅楨勛和
    唐崇祐加入本案詐欺集團，我不知悉王契文有無加入本案詐
    欺集團等語（見訴481卷三第206、207頁）。
　⑷陳禹彥於原審審理中證稱：王契文說羅楨勛要賺錢，介紹羅
    楨勛、唐崇祐給我認識要做球板（即在網路上登載一些有沒
    有人要賭博），後來是林冠宏把羅楨勛、唐崇祐介紹給陳重
    安，不是王契文介紹等語（見訴481卷四第63至72頁）。
　⑸則關於王契文招募唐崇祐參與詐欺集團乙節，唐崇祐於偵查
    、原審審理供（證）述，前後不一、互為矛盾，亦與羅楨勛
    、陳重安、陳禹彥於偵查、原審審理之證述不符。
 ⒌綜上所述，王契文並非附表一、二所示贓款實際提款人，且各
   該被害人遭詐欺過程未見王契文與實際提款車手唐崇祐、羅
   楨勛有何犯意聯絡、分擔內部分工行為，事後亦未分配取得
   贓款，又唐崇祐、羅楨勛、陳禹彥於警詢供述無從作為本案
   認定王契文違反組織犯罪防制條例第4條第1項之招募他人加
   入犯罪組織之證據，而唐崇祐於偵查、原審審理供（證）述
   ，前後不一、互為矛盾，亦與羅楨勛、陳重安、陳禹彥於偵
   查、原審審理之證述不符，基於罪疑惟輕有利於被告原則，
   因認公訴意旨就所指王契文涉犯此部分犯行，所提證據尚存
   合理之懷疑，尚未達通常一般人均不致有所懷疑，而得以確
   信其為真實之程度，此外，復查無其他積極證據足認王契文
   有何上開犯行，自難以公訴意旨所指加重詐欺、洗錢及招募
   他人加入犯罪組織之罪責相繩，揆諸前揭規定及說明，應認
   公訴意旨所指王契文此部分犯行，尚屬無法證明，依法自應
   為王契文無罪之諭知。
 ㈡蔡政宇部分
 ⒈附表一編號4黃淑華遭詐欺匯入15萬元後，由羅楨勛於108年5
   月2日下午3時6至24分許，分別在新北市板橋區南門街、文化
   路1段、中正路1巷，各提領2萬元共6次之事實（起訴書附表
   一編號7記載5次有誤，應予更正），業經黃淑華供述明確（
   見他7865卷一第51至55頁），並有匯款申請書1份（見他7865
   卷一第71至77頁）在卷可考，又業經臺灣新北地方法院109年
   度審訴字第993號判決（詳見該判決附表二編號11所示，見訴
   481卷二第77至82頁）認定明確，且經本院函詢承辦新北市政
   府警察局新店分局，其函覆結果略以：除上開由羅楨勛提領
   外，另由唐崇祐於108年5月3日凌晨0時13至14分許分別提領2
   萬元、9,000元等情，有新北市政府警察局新店分局110年12
   月30日新北警店刑字第1104148441號函暨提領一覽表、提領
   影像對照表、熱點資料列表各1份（見本院卷第161至183頁）
   、林梓涵帳戶交易明細1份（見他7865卷二第115頁）附卷可
   查，可見附表一編號4、附表二編號7所示黃淑華遭詐欺之贓
   款提款車手應為羅楨勛、唐崇祐，而非蔡政宇。
 ⒉其次，蔡政宇參與「陳重安」、「羅真勳」、「唐崇祐」所屬
   之詐欺集團，而於108年5月3日晚間9時40分許至42分許、晚
   間10時35分許，各在臺北市松山區南京東路5段提領邱郁宜、
   蘇世榮遭詐欺所匯出款項之犯行，業經臺灣臺北地方法院109
   年度審簡字第422號判決認定成立三人以上共同詐欺取財罪確
   定，及於108年5月3日上午11時42分許至56分許、下午1時46
   分許起至下午2時3分許、晚間6時18分許至24分許、晚間7時4
   0分許至8時10分許間，在內湖大潤發內提領林安珍、盧賢林
   、李顏欣、孫靜文遭詐欺所匯出款項犯行，經臺灣士林地方
   法院109年度審金訴字第181號判決認定成立三人以上共同詐
   欺取財罪，上訴後，除沒收部分外，經本院109年度上訴字第
   4598號判決駁回上訴確定，有臺灣臺北地方法院109年度審簡
   字第422號判決1份（見訴481卷一第435至442頁)、臺灣士林
   地方法院109年度審金訴字第181號判決1份（見訴481卷二第2
   57至269頁）及本院被告前案紀錄表1份（見本院卷第87至91
   頁）在卷可參，足認蔡政宇參與本案詐欺集團而擔任車手提
   領詐欺款項時點係於108年5月3日上午11時42分許之後，且所
   提領之被害人贓款不包括黃淑華，參以卷內無證據可資證明
   蔡政宇參與附表一編號7所示黃淑華遭詐欺取財或洗錢犯行。
 ⒊蔡政宇固於原審中坦承提領附表一編號4、附表二編號7之款項
   等語（見訴481卷一第103頁），然被告或共犯之自白，不得
   作為有罪判決之唯一證據，仍應調查其他必要之證據，以察
   其是否與事實相符，刑事訴訟法第156條第2項定有明文， 上
   開監視錄影畫面、交易明細等均無法證明蔡政宇上開於原審
   中自白之真實性，尚難單以其自白遽認其有何加重詐欺取財
   、洗錢或參與犯罪組織等犯行。
 ⒋綜上所述，蔡政宇既非附表一編號4（即附表二編號7）之提領
   贓款之人，卷內亦無相關證據證明其上開自白之真實性，從
   而，公訴意旨就所指蔡政宇涉犯此部分犯行，所提證據尚存
   合理之懷疑，尚未達通常一般人均不致有所懷疑，而得以確
   信其為真實之程度，此外，復查無其他積極證據足認蔡政宇
   有何上開犯行，自難以公訴意旨所指加重詐欺及洗錢罪責相
   繩，揆諸前揭規定及說明，應認公訴意旨所指蔡政宇此部分
   犯行，尚屬無法證明，依法自應為蔡政宇無罪之諭知。
五、駁回上訴之理由
　㈠原審同此認定，以王契文就附表一部分、蔡政宇就附表一編
    號4（即附表二編號7）部分犯罪均不能證明，諭知王契文、
    蔡政宇就上開部分均無罪之判決，核無不合。
　㈡檢察官上訴意旨略以：
  ⒈關於王契文部分，羅楨勛、陳重安、陳禹彥均有參與詐欺集
    團或與詐欺集團有關，可能因各自利害關係而供述未盡一致
    ，且王契文自承與羅楨勛、陳重安、陳禹彥並無恩怨糾紛，
    是羅楨勛、陳重安、陳禹彥等不利於王契文之證詞，尚非全
    未可信。又王契文以難以聯想為自己之「李裕凱」作為臉書
    名稱，張貼賺錢之工作訊息，尚與求職常情有異，原審未認
    王契文招攬他人加入詐欺集團，容有未合。
  ⒉關於蔡政宇部分，原審未函詢移送機關提供蔡政宇是否有在
    內湖大潤發8次提領原判決附表三黃淑華之款項，即逕認蔡
    政宇之自白並無其他證據佐證，而諭知蔡政宇無罪，尚有未
    洽。
　㈢經查，王契文無「招攬」或招募他人加入詐欺集團之犯行（
    業經說明如前），又經新北市政府警察局新店分局函覆本院
    ：附表一編號4黃淑華受騙之贓款提領人分別為羅楨勛、唐
    崇祐，附表二編號7之提款人並非蔡政宇，上開監視錄影畫
    面、交易明細等均無法證明蔡政宇上開於原審中自白之真實
    性（業經說明如前），從而，檢察官之上訴均無理由，應予
    駁回。
據上論斷，應依刑事訴訟法第368條，判決如主文。
本案經檢察官黃珮瑜提起公訴，檢察官郭昭吟提起上訴，檢察官
羅松芳到庭執行職務。
中　　華　　民　　國　　111 　年　　7 　　月　　26　　日
                  刑事第十二庭  審判長法　官  陳如玲
                                      法　官  魏俊明
                                      法　官  蔡如惠
以上正本證明與原本無異。
王契文、蔡政宇均不得上訴。
檢察官如不服本判決，應於收受送達後20日內向本院提出上訴書
狀，惟須受刑事妥速審判法第9條限制。其未敘述上訴之理由者
，並得於提起上訴後20日內向本院補提理由書(均須按他造當事
人之人數附繕本)「切勿逕送上級法院」。
刑事妥速審判法第9條：
除前條情形外，第二審法院維持第一審所為無罪判決，提起上訴
之理由，以下列事項為限：
一、判決所適用之法令牴觸憲法。
二、判決違背司法院解釋。
三、判決違背判例。
刑事訴訟法第 377 條至第 379 條、第 393 條第 1 款之規定，
於前項案件之審理，不適用之。
                                      書記官  宗志強 
中　　華　　民　　國　　111 　年　　7 　　月　　26　　日
附表一:被害人遭詐欺匯款部分
編號 被害人 詐欺手法 匯(付)款時間 匯(付)款金額 匯(付)款入帳戶 1 辜楚瑞(提告) 於108年5月5日下午4時30分接獲自稱為網路賣家客服之電話，佯稱網路訂單有誤，欲協助解除訂單付款設定，致被害人辜楚瑞誤信而應對方指示而受騙匯款至右列帳戶 ⑴108年5月6日下午7時57分 ⑵108年5月6日下午7時59分 ⑴4萬9987元 ⑵4萬9989元 台北富邦銀行帳號 000000000000號帳戶 2 陳思宇(提告) 於108年5月6日下午7時43分接獲自稱金石堂網路商店客服欲協助解除分期付款設定,致被害人陳思宇誤信而應對方指示而受騙匯款至右列帳戶 ⑴108年5月6日下午9時52分 ⑵108年5月6日下午10時6分  ⑴1萬983元 ⑵9970元 同上 3 陳思媚(提告) 於108年5月6日下午5時30分接獲自稱歡樂鹿網路商店客服欲協助解除分期付款設定,致被害人陳思媚誤信而應對方指示而受騙匯款至右列帳戶 108年5月6日下午6時49分 2萬9985元 元大銀行永康分行張家綺帳號00000000000000號帳戶 4 黃淑華(提告) 於108年4月26日15時13分許，接獲自稱為其胞兄媳婦陳佳瑩之電話，佯稱因購買法拍屋欲借款云云，致被害人黃淑華陷於錯誤，依指示匯款至右列帳戶 108年5月2日上午11時56分 15萬元 土地銀行光復分行林梓涵帳號000000000000號帳戶 
附表二:被告提領
編號 被害人 被告提款時間 提款地點 提款金額 提領帳戶 提領人(車手) 1 辜楚瑞 108年5月6日晚間8時16分 臺北市○○區○○路0段00號台北富邦銀行興隆分行 5萬元 台北富邦銀行帳號 000000000000號帳戶 唐崇祐 2 辜楚瑞 108年5月6日晚間8時17分 同上 4萬9000元 同上 唐崇佑(起訴書漏載，應補充之) 3 陳思宇 108年5月6日晚間10時2分 臺北市○○區○○路0段00號統一康喜 1萬5元 同上 唐崇祐 4 陳思宇 108年5月6日晚間10時5分 臺北市○○區○○路0段000號全聯文山辛亥店 1005元 同上 唐崇祐 5 陳思媚 108年5月6日晚間7時1分 臺北市○○區○○路0段00號萊爾富超商北市萬興店  2萬元 元大銀行永康分行張家綺帳號00000000000000號帳戶  唐崇祐 6 陳思媚 108年5月6日晚間7時9分 臺北市○○區○○路○段00巷0弄00號 全家超商中科大店 1萬元 同上 唐崇祐 7 黃淑華 108年5月2日下午3時6分至24分(5次)、108年5月3日凌晨12時13分、14分共8次交易 內湖大潤 發 2萬元7次(共14萬元)、9000元 土地銀行光復分行林梓涵帳號000000000000號帳戶 蔡政宇、羅楨勛(羅楨勛提領被害人黃淑華款項部分業已提起公訴)